---
title: "Tarea4"
author: "Karina De Sousa"
date: "8 de mayo de 2016"
output: pdf_document
---

```{r warning=FALSE, echo=FALSE, message=FALSE}
##Cargar paquetes

install = function(pkg){
  # Si ya est\'a instalado, no lo instala.
  if (!require(pkg, character.only = TRUE)) {
    install.packages(pkg, repos = "http:/cran.rstudio.com", dependencies = TRUE)
    if (!require(pkg, character.only = TRUE)) stop(paste("load failure:", pkg))
  }
}

packages <- c("arules", "stringdist");
for (i in packages){
  install(i)
}

(.packages())
```

#Sistema de recomendaci&oacute;n

Un importante peri&oacute;dico le entrega a usted un dataset limpio con informaci&oacute;n acerca del acceso a su portal web. El mismo contiene **131300** posibles transacciones en un tiempo determinado. Se sabe que el portal ofrece **9 tipos de contenidos y nos ofrecen solo informaci?n de 9 art&iacute;culos**. Los contenidos son:

- Deportes
- Politica
- Variedades
- Internacional
- Nacionales
- Sucesos
- Comunidad
- Negocios
- Opini&oacute;n

El peri&oacute;dico tiene sospechas de que existen bots que est&aacute;n ganando dinero al hacer clicks en art&iacute;culos con promociones. En consecuencia, le piden a usted que realice un an&aacute;lisis exploratorio sobre las transacciones para determinar el n&uacute;mero de posibles transacciones bot que tienen en su dataset (**ellos aceptan que si una persona ve un art&iacute;culo m&aacute;s de 20 segundos entonces no es un bot**). Aunado a esto, tienen una lista de demandas que debe suplir usted, el experto.

##Transacciones Bot

1. Modificar su dataset de tal manera que no se lean los identificadores de los art&iacute;culos como **itemN** sino por su tipo de contenido **contenido/articuloN**. Ejemplo: {item1, item10, item81} es la transacci&oacute;n {deportes/articulo1, politica/articulo1, opinion/articulo9}.

```{r warning=FALSE, message=FALSE, prompt=TRUE, tidy=TRUE}
#Set Working directory

transactions = read.csv(file = "./periodico.csv", header = TRUE, sep = ",")

#transactions <- subset(transactions, select = -c(X) )
```

* Creamos la funci&oacute;n **createItemString**, que dada una lista de items retorna el string de la forma **contenido/articuloN**,

```{r warning=FALSE, message=FALSE, prompt=TRUE, tidy=TRUE}
#1-9 Deportes - 1 
#10-18 Politica - 2
#19-27 Variedades - 3
#28-36 Internacional - 4
#37-45 Nacionales - 5
#46-54 Sucesos - 6
#55-63 Comunidad - 7
#64-72 Negocios - 8
#73-81 Opinion - 9

createItemString = function(items) {
  items = unlist(items)
  finalItem = ""
  for (i in 1:length(items)) {
    #Obtenemos el numero de contenido al que pertenece el item
    content = as.integer(items[i] / 9)
    if (items[i] %% 9 != 0) {
      content = content + 1
      #Obtenemos el numero del articulo
      n = items[i] %% 9
    } else {
      #Si es el ultimo articulo del contenido
      n = 9
    }
    
    #Seleccionamos el contenido
    if (content == 1) {
      str = paste("deportes/articulo", n, sep = "")
    } else if (content == 2) {
      str = paste("politica/articulo", n, sep = "")
    } else if (content == 3) {
      str = paste("variedades/articulo", n, sep = "")
    } else if (content == 4) {
      str = paste("internacional/articulo", n, sep = "")
    } else if (content == 5) {
      str = paste("nacionales/articulo", n, sep = "")
    } else if (content == 6) {
      str = paste("sucesos/articulo", n, sep = "")
    } else if (content == 7) {
      str = paste("comunidad/articulo", n, sep = "")
    } else if (content == 8) {
      str = paste("negocios/articulo", n, sep = "")
    } else if (content == 9) {
      str = paste("opinion/articulo", n, sep = "")
    }
    
    if (i == 1) {
      finalItem = paste(finalItem, str, sep = "")
    } else {
      finalItem = paste(finalItem, str, sep = ",")
    }
  }
  finalItem
}
```

* Creamos la nueva columna del dataset,

```{r warning=FALSE, message=FALSE, prompt=TRUE, tidy=TRUE}
#Obtenemos los numeros de cada item
itemsList = lapply(transactions$articles, function(article)
          unique(na.omit(as.numeric(unlist(strsplit(as.character(article), "[^0-9]+")))))
        )

final = c(1:length(itemsList))

final = sapply(itemsList, createItemString)

head(final)

#Agregamos la nueva columna
transactions = data.frame(transactions, final)

#Cambiamos el nombre de la cabecera
names(transactions) = c("X","ID","entry","exit","items","articles")

head(transactions)
```

* Ahora, veamos cuanto tarda cada transacci&oacute;n. Sabemos que aquellas que duren menos de 20 seg son consideradas bots. 

```{r warning=FALSE, message=FALSE, prompt=TRUE, tidy=TRUE}
diffTimes = c(1:length(transactions$entry))
diff = 0

for (i in 1:length(transactions$entry)) {
  #Convertir a Date
  #Obtener seg entre entry y exit
  diff = strptime(transactions$exit[i], "%Y-%m-%d %H:%M:%S", tz="GMT") - strptime(transactions$entry[i], "%Y-%m-%d %H:%M:%S", tz="GMT")

  #Convertir a numeric
  diff = as.numeric(diff, units="secs")
  diffTimes[i] = diff
}

times = data.frame(transactions, diffTimes)
names(times) = c("X","ID","entry","exit","items","articles", "diff")

head(times)
```

El dataframe **times** contiene el tiempo que dura cada transacci&oacute;n y una fila __bot__ donde se indica si la misma es un bot o no. De esta forma, la cantidad de transacciones bot es,

```{r warning=FALSE, message=FALSE, prompt=TRUE, tidy=TRUE}
bots = diffTimes[diffTimes <= 20]
length(bots)

nobots = times[times$diff > 20,]
head(nobots)
```

##Tipos de usuarios

Sabemos que, 

* El valor de **soporte** de X (un set de elementos - antecedente) con respecto a T (un conjunto de transacciones) se define como la proporci&oacute;n de transacciones en el dataset que con contienen a X. 

* La confianza de una regla X => Y, con respecto a T, es la proporci&oacute;n de transacciones que contienen X y adem&aacute;s contienen a Y. 

Partiendo de estos dos puntos, sabemos que a medida que aumente la confianza, la cantidad de reglas ser&aacute; menor. Por eso, elegimos un valor medio de confianza. Con respecto al soporte, vemos que debe ser bajo para obtener reglas y el m&iacute;nimo valor permitido por __apriori__ sin obtener algu&uacute;n warning es 0.00002.

```{r warning=FALSE, message=FALSE, prompt=TRUE, tidy=TRUE}
#final es la lista con los articulos 
write(final, file = "transactions")

#Leemos las transacciones
transactionsRules = read.transactions("transactions", format="basket", sep=",")

#Borrar archivo generado por write
unlink("transactions")

summary(transactionsRules)

itemFrequencyPlot(transactionsRules)

rules <- apriori(transactionsRules, parameter = list(supp = 0.00002, conf = 0.5))
```

2. Conocer los tipos de usuarios que ingresan a su p&aacute;gina (ellos creen que son 8 tipos de usuarios) y tratar de determinar la proporci&oacute;n de cada tipo de usuario.

```{r warning=FALSE, message=FALSE, prompt=TRUE, tidy=TRUE}
rhs = inspect(unique(rules@rhs))
class(rhs$items)

d <- stringdistmatrix(rhs$items)
usersClusters = hclust(d, method = "complete")
plot(usersClusters)

nclases = 9
#Cortamos
corte = cutree(usersClusters, k=nclases)

plot(as.numeric(rhs$items),
      c(1:74),
      col = corte,
      xlab = "rhs",
      ylab = "ID",
      main = "Tipos de usuarios - hclust complete")

typesUsers = data.frame(as.character(rhs$items), as.numeric(rhs$items), corte)
names(typesUsers) = c("items", "ID", "class")
head(typesUsers)
```

3. Dado un usuario nuevo que haya ingresado a n art&iacute;culos (n variable), poder recomendar un art&iacute;culo n+1 y as&iacute; aumentar el compromiso del cliente con su portal web. Como usted sabe, para poder calcular las reglas necesita como entrada **MinSupport** y **MinConfianza**. Sin embargo, el cliente desconoce cu&aacute;les son estos valores en consecuencia es tarea de usted determinar y justificar los mismos de acuerdo a su criterio.

Vemos la matriz de transacciones y las reglas creadas usando __apriori__,

```{r warning=FALSE, message=FALSE, prompt=TRUE, tidy=TRUE}
summary(rules)
```

Para hacer la recomendaci&oacute;n al usuario se ha creado una funci&oacute;n, que dada una lista de n art&acute;los visitados retorna las recomendaciones por orden de confianza y el art&iacute;lo que posee la mayor confianza. 

```{r warning=FALSE, message=FALSE, prompt=TRUE, tidy=TRUE}
testFunction = c("deportes/articulo1", "deportes/articulo3", "deportes/articulo4", "deportes/articulo7", 
                 "deportes/articulo8", "deportes/articulo9")

recomendation = function(articlesVisited) {
  subRules = subset(rules, subset = lhs %ain% articlesVisited)
  sortedConf = sort(subRules, by="confidence", decreasing = TRUE)
  inspect(head(sortedConf))
  recom = inspect(unique(sortedConf@rhs))
  recom[1,1]
}

result = recomendation(testFunction)
result
```

4. Conocer las 10 visitas con mayor tiempo de estad&iacute;a en la p&aacute;gina y las 10 visitas con menor tiempo de estad&iacute;a en la p&aacute;gina.

El dataframe **times** contiene el tiempo que dura cada transacci&oacute;n, hacemos un **sort** y obtenemos las transacciones con mayor tiempo de estad&iacute;a en la p&aacute;gina,

```{r warning=FALSE, message=FALSE, prompt=TRUE, tidy=TRUE}
sortTimes = nobots[with(nobots, order(-nobots$diff)),]
sortTimes[1:10,1:7]
```

Ahora, obtenemos las transacciones con menor tiempo de estad&iacute;a en la p&aacute;gina

```{r warning=FALSE, message=FALSE, prompt=TRUE, tidy=TRUE}
lengthDF = length(nobots$ID)
sortTimes[(lengthDF - 10):lengthDF,1:7]
```

5. Conocer las 10 transacciones con mayor n&uacute;mero de apariciones en el dataset.

```{r warning=FALSE, message=FALSE, prompt=TRUE, tidy=TRUE}
# Create an item frequency plot for the top 10 items
itemFrequencyPlot(transactionsRules, topN=10, type="absolute")

topTenItems = c(sort(itemFrequency(transactionsRules),decreasing = T)[1:10])
topTenItems
```

***

#Curvas ROC

1. Los scores por instancia (no necesariamente ordenados).

2. La verdadera clase de las instancias.

3. La clase target. En el caso de que nclass > 2 entonces haga un enfoque __1 vs all__.

```{r warning=FALSE, message=FALSE, prompt=TRUE, tidy=TRUE}
generate_ROC = function(scores, real, target) {
  labels = c(Inf, scores, 1) #For plot
  scores = sort(scores, decreasing = FALSE)
  Fprev = Inf #previous score
  FP = 0 #Number of False Positives
  TP = 0 #Number of True Positives
  realP = real[real == target] #Target class in real array
  P = length(realP) #Number of positives
  N = length(real) - P #Number of negatives
  j = 1 #aux index
  arr_FP = c() #Array of False Positives - X axis of ROC curve
  arr_TP = c() #Array of True Positives - Y axis of ROC curve
  
  for(i in 1:length(scores)) {
    if (scores[i] != Fprev){ #If it's a different score
      arr_FP[j] = FP/N
      arr_TP[j] = TP/P
      Fprev = scores[i]
      j = j + 1
    } 
    
    if (real[i] == target) { #i is a positive example
      TP = TP + 1
    }else { #i is a negative example
      FP = FP + 1
    }
  }
  
  #Last point in ROC curve - This is (1,1)
  arr_FP[j] = FP/N
  arr_TP[j] = TP/P
  
  plot(arr_FP, arr_TP, 
       type = "b", #points joined by lines
       main = "ROC Curve",
       xlab = "FP-Rate", 
       ylab = "TP-Rate", 
       col = "blue")
  abline(0, 1)
  points(arr_FP, arr_TP, col = 2, pch = 20)
  
  labels = labels[!duplicated(labels)] #Remove duplicated scores
  text(arr_FP, arr_TP, labels, cex= 0.7, pos=4)
}

#TESTING FUNCTION
scores = c(0.9, 0.8, 0.7, 0.6, 0.55, 0.54, 0.53, 0.52, 0.5, 0.5, 0.5, 0.5, 0.38, 0.37, 0.36, 0.35, 0.34, 0.33, 0.30, 0.1)

real = c(2, 2, 1, 2, 2, 2, 2, 1, 2, 1, 2, 1, 2, 1, 1, 1, 2, 1, 1, 1)

target = 2

generate_ROC(scores, real, target)
```


